【裁判字號】    90,勞上易,4
【裁判日期】    900424
【裁判案由】    給付資遣費
【裁判全文】
臺灣高等法院臺中分院民事判決  九十年度勞上易字第四號
      上  訴  人  榮利精業股份有限公司
      法定代理人  丙○○
      訴訟代理人  丁○○
      被上訴人    乙○○
      被上訴人    甲○○
右當事人間請求給付資遣費事件，上訴人對於中華民國八十九年十一月三十日臺灣苗
栗地方法院八十九年度勞訴字第六號第一審判決提起上訴，本院判決如左：
    主    文
上訴駁回。
第二審訴訟費用由上訴人負擔。
    事    實
甲、上訴人方面：
一、聲明：求為判決：
（一）原判決廢棄。
（二）駁回被上訴人在第一審之訴。
二、陳述：除與原判決記載相同者，茲引用之外，補稱：
（一）國內運動鞋業界，依往例每年七、八、九月為一年中之淡季。上訴人公司於民
      國（下同）八十八年間亦循往例缺乏訂單，故不得已於七月底至九月間暫時停
      工。上訴人猶在週轉困難中，欲於八十八年九月十九日發佈通告，準備通知全
      部員工及時復工，惟廠內部分員工誤信讒言，復提抗爭，致使上訴人一時難以
      應變，造成公司不動產等滯銷，導致無法續行發放資遣費。然上訴人所有及可
      支配土地，約值新台幣（下同）十九億七千九百六十五萬元，且適合整體規劃
      使用，惟因經濟情況萎靡不振，致公司土地資產處理過程延誤；然成交之日，
      應可拭目以待，以之發放員工剩餘資遣費，自當不成問題。
（二）上訴人所欠員工資遣費人數多達一百三十餘人。其中陳永和等八十人業經台灣
      苗栗地方法院調解成立，同意上訴人於九十一年五月十五日前付清。被上訴人
      同屬上訴人資遣員工，基於公平原則，上訴人盼本案亦可依相同條件與被上訴
      人達成和解。使上訴人因而獲得解決事情之時間，以求換取處置資產之空間，
      日後必定如期確實履行清償資遣費乙事。倘被上訴人執意就本事件興訟，一旦
      本案確定，被上訴人取得執行名義後，逕付強制執行，則在各銀行機關及其他
      部分員工等眾多債權人群取仿效之下，上訴人勢將難免破產倒閉，屆時，被上
      訴人及其他全體員工之權益，上訴人恐難再加維護。此不僅造成上訴人致命打
      擊，對被上訴人亦無任何實益。故被上訴人之訴，並無理由。
三、證據：提出調解筆錄二件、支付命令乙件、通知書乙件、不動產細表乙份、公告
    、剪報新聞乙份等影本為證。
乙、被上訴人方面：
一、聲明：求為判決：駁回上訴。
二、陳述：除與原判決記載相同者，茲引用之外，補稱：
    上訴人僅給付第一期款外，其餘第二、三期款，仍未依約定日期支付；且其於通
    知擇期再為發放並稱願給付遲延利息後，亦迄無下文；此益顯見上訴人一貫拖延
    敷衍之心態，毫無解決之誠意。被上訴人自難以再相信，亦難同意。何況被上訴
    人就本件起訴之請求，乃依法擁有之權利。上訴人與其他員工間之協議，亦不足
    以拘束被上訴人。又其上訴人公司資產處理及財務上有何困難以及是否須對其他
    員工負責等情，均不得作為抗辯被上訴人權利之理由；被上訴人之權利亦不應因
    而受損。又被上訴人係中年失業，實難再覓得適宜工作，而依法應領取之資遣費
    迄無下文，實情何以堪！上訴人不思解決方案，反指責被上訴人興訟，實無理由
    。
三、證據：援用第一審所提證據。
    理    由
一、本件被上訴人起訴主張其等原均任職於上訴人公司，詎於八十八年十月間，上訴
    人以公司虧損不堪負荷，難以繼續營業為由，資遣被上訴人等員工並同意依勞動
    基準法第十七條及第十六條之規定給付資遣費及預告工資予被上訴人，總計上訴
    人應給付被上訴人乙○○、甲○○各二十九萬八千六百六十八元、五十二萬八千
    二百零五元，並應於八十八年十一月六日、同年十二月六日、八十九年一月六日
    分三次給付完畢。惟上訴人僅給付第一期即八十八年十一月六日之款項，被上訴
    人乙○○僅受償五萬九千七百三十四元、被上訴人甲○○亦僅受償十萬五千六百
    四十一元，其餘款項則迄未給付，履催均置之不理，為此請求上訴人應給付被上
    訴人乙○○、甲○○資遣費及預告工資計各貳拾萬捌仟玖佰拾肆元、肆拾貳
    萬貳仟伍佰陸拾肆元暨自起訴狀繕本送達之翌日即八十九年十一月十七日起至清
    償日止之法定遲延利息等語。上訴人則於原審言詞辯論時為訴訟標的之認諾。
二、被上訴人主張前開上訴人積欠資遣費及預告工資之事實，已據其提出與所述相符
    之被告公司八十八年十月一日（榮）利字第八八０一號通知一件、應領資遣費及
    預告工資之通知、領據、遲延發放通知各二件、臺灣苗栗地方法院檢察署八十九
    年偵字第一二七號檢察官聲請簡易判決處刑書一件為證。上訴人並於原審言詞辯
    論時為訴訟標的之認諾，應認被上訴人之主張為真實。上訴人提起本件上訴，仍
    自認上開積欠資遣費及預告工資之事實，雖以：上訴人所欠員工資遣費人數多達
    一百三十餘人。其中陳永和等八十人業經台灣苗栗地方法院調解成立，同意上訴
    人於九十一年五月十五日前付清。被上訴人同屬上訴人資遣員工，基於公平原則
    ，上訴人盼本案亦可依相同條件與被上訴人達成和解。使上訴人所有不動產可因
    而獲得解決事情之時間，以求換取處置資產之空間，日後必定如期確實履行清償
    資遣費乙事。倘被上訴人件執意就本事件興訟，一旦本案確定，被上訴人取得執
    行名義後，逕付強制執行，則在各銀行機關及其他部分員工等眾多債權人群取仿
    效之下，上訴人勢將難免破產倒閉，屆時，被上訴人及其他全體員工之權益，上
    訴人恐難再加維護。此不僅造成上訴人致命打擊，對被上訴人亦無任何實益等語
    置辯。惟被上訴人以上訴人一貫拖延敷衍之心態，毫無解決之誠意；難以再相信
    ，而不同意上訴人和解條件。且被上訴人提起本件訴訟，乃行使其依法擁有之權
    利；上訴人與其他員工間之協議，自不足以拘束被上訴人。是上訴人公司資產處
    理及財務上有何困難以及是否須對其他員工負責等情，均不得作為抗辯被上訴人
    權利之理由。
三、從而，被上訴人二人請求上訴人給付資遣費及預告工資，即應給付被上訴人乙○
    ○、甲○○各貳拾萬捌仟玖佰拾肆元、肆拾貳萬貳仟伍佰陸拾肆元，及均自
    起訴狀繕本送達之翌日即八十九年十一月十七日起至清償日止，按週年利率百分
    之五計算之利息，即屬正當，應予准許。是則原審判命上訴人如數給付，並本於
    上訴人之認諾，依民事訴訟法第三百八十九條第一項第一款之規定，依職權宣告
    假執行，於法並無不合。上訴意旨指摘原判決不當，求予廢棄改判，為無理由，
    應予駁回其上訴。
四、據上論結，本件上訴為無理由，依民事訴訟法第四百四十九條第一項、第七十八
    條，判決如主文。
中      華      民      國    九十      年      四      月    二十四    日
~B1民事第二庭審判長法  官  童有德
~B2                法  官  蔡秉宸
~B3                法  官  翁芳靜
右為正本係照原本作成。
不得上訴。
~B                書記官  詹錫朋
中      華      民      國    九十      年      四      月    二十五    日
                                                                        Ｌ


司法院資訊處製作；財團法人民間司法改革基金會備份。
